【裁判字號】    90,豐簡上,206
【裁判日期】    900730
【裁判案由】    竊盜
【裁判全文】
臺灣臺中地方法院刑事判決                        九十年度豐簡上字第二六號
    上  訴  人
    即  被  告  甲○○
                乙○○
              （傅光毅）
    共      同
    選任辯護人  張績寶
                張繼準
右上訴人等因竊盜案件，不服本院臺中簡易庭九十年度豐簡字第二０九號中華民國九
十年五月二十三日第一審簡易判決（聲請案號：九十年度偵字第六六一八號）提起上
訴，本院管轄第二審之合議庭判決如左：
    主  文
上訴駁回。
甲○○、乙○○均緩刑參年。
    事  實
一、甲○○、乙○○共同意圖為自己不法之所有，於民國九十年四月九日凌晨三時十
    分許，在臺中縣石岡鄉金星村金川巷四六之三號前馬路旁，由甲○○、乙○○接
    續持甲○○所有客觀上具有危險性，而足以對人生命、身體產生危害可供兇器使
    用之鐮刀（下綁塑膠水管以增加長度）一支割取檳榔之方式，竊取丙○○所有外
    包丁○○採收之檳榔，二人共竊得檳榔二四七顆，藏置於甲○○所駕駛車牌號碼
    ＦＭ─９７２７號自用小客車上。嗣因形跡可疑，為警臨檢查獲，並扣得鐮刀乙
    支。
二、案經臺中縣警察局東勢分局報告台灣台中地方法院檢察署檢察官偵查起訴。
    理  由
一、訊據上訴人即被告（下稱被告）甲○○、乙○○二人對右揭事實均坦承不諱，核
    與被害人丁○○、丙○○指述之失竊情節相符，復有照片二張及贓物領據一紙附
    卷可參。本件事証明確，被告二人犯行同堪認定。
二、被告甲○○、乙○○二人手持客觀上具有危險性，而足以對人生命、身體產生危
    害，可供兇器使用之鐮刀行竊，核其等所為，均係犯刑法第三百二十一條第一項
    第三款之加重竊盜罪，被告二人就上開犯行有犯意之聯絡及行為之分擔，均為共
    同正犯。被告上訴意旨略稱：其等二人因年輕識淺，一時錯誤，且係初犯，而刑
    法第三百二十一條法定本刑為六月以上有期徒刑，情輕法重，請求依刑法第五十
    九條減輕其刑或給予緩刑之宣告等語。經查：原審認被告二人共犯加重竊盜罪，
    事証明確，對被告二人諭知「各處有期徒刑陸月，如易科罰金，以佰元折算壹
    日，扣案之鐮刀（含塑膠管）壹支沒收」，其認事用法及量刑均屬妥適，被告上
    訴為無理由，應予駁回。惟本院審酌被告二人均未曾受有期徒刑以上刑之宣告，
    有臺灣臺中地方法院檢察署刑案資料查註紀錄表及台灣高等法院被告全國前案紀
    錄表各二件在卷可按，犯後均坦承犯行，深具悔意，並與被害人丁○○達成民事
    和解，而被害人丙○○亦當庭表示不願意追究，分別有和解書及筆錄附卷可參，
    且其等年紀尚輕，思慮淺薄，經此偵審程序及科刑教訓後，當知警惕而無再犯之
    虞，本院認所宣告之刑，以暫不執行為適當，爰併均予宣告緩刑三年，以啟自新
    。
據上論斷，應依刑事訴訟法第四百五十五條之一第一項、第三項、第三百六十八條，
刑法第七十四條第一款，判決如主文。
中      華      民      國    九十      年      七      月     三十     日
                           臺灣臺中地方法院刑事第三庭
                                審判長法  官  唐  光  義
                                      法  官  張  智  雄
                                      法  官  黃  炫  中
右正本證明與原本無異。
不得上訴。
                                      書記官
中      華      民      國    九十     年      七      月     三十一    日


司法院資訊處製作；財團法人民間司法改革基金會備份。
